臺灣板橋地方法院交通事件裁定　　　　　　　　　　九十一年度交聲字第七三號
　　原處分機關　臺北市交通事件裁決所
　　異　議　人
　　即受應分人　甲○○
　　代　理　人　景熙焱律師
右列受處分人因違反道路交通管理處罰條例案件，對於臺北市交通事件裁決所民國九
十年十一月二十七日所為之處分（原處分案號：北市裁三字第裁二二─ＡＢＷ七五二
三一二號）聲明異議，經臺灣桃園地方法院裁定（九十一年度交聲字第一七號）移
本院，本院裁定如左：
    主  文
異議駁回。
    理  由
一、查汽車駕駛人飲酒後其吐氣所含酒精成份超過每公升零點二五毫克以上者，不得
    駕車，道路交通安全規則第一百十四條第二款定有明文。復按汽車駕駛人，駕駛
    汽車酒精濃度超過規定標準者，處新臺幣一萬五千元以上六萬元以下罰鍰，並當
    場禁止其駕駛及吊扣其駕駛執照一年，道路交通管理處罰條例第三十五條第一項
    前段定有明文。
二、本件原處分機關以受處分人即異議人甲○○於民國九十年十月十三日凌晨二時四
    十分許，駕駛ＨＪ─二四八三號自用小客車，在臺北市○○路○段一七○號前，
    為警攔檢酒測其酒精濃度為零點六九毫克，超過規定標準，爰依道路交通管理處
    罰條例第三十五條第一項前段規定裁處罰鍰新臺幣四萬九千五百元，並吊扣駕駛
    執照一年。異議人則以警方攔查時其固已酒醉，但當時並非其駕駛系爭車輛，而
    係由吳陳美秀駕駛，伊僅係搭便車坐於後座，在上址休息等候家人，其後吳陳美
    秀為下車尋找廁所而將系爭車輛停於路邊停車格內，伊因為要聽廣播節目，所以
    才至前座來選台，此時適員警前來敲車門，發現其有酒味，而進行酒測，並開立
    罰單，惟當時系爭車輛係停放於停車格內靜止不動，伊亦非駕駛人，為此聲明異
    議。
三、經查異議人於上揭時酒後駕車酒精濃度超過標準，高達零點六九毫克之事實，有
    臺北市政府警察局舉發違反道路交通管理事件通知單，及本院向臺灣臺北地方法
    院調取異議人所涉公共危險罪嫌之九十年度偵字第二三一四六號偵查卷內所附之
    酒測單在案可憑。異議人雖辯稱當時並非伊駕車云云，惟查當場查獲本件之警員
    陳佩鳴於上開偵查案件檢察官偵查時已到庭結證稱「當時（地）路段易生車禍，
    我們四人一組，一人在酒測施作點五十公尺，其他三人在後，他（指異議人）看
    到我們即把車往停車隔（格）靠，我即上前盤查，當時陳國開車，他右邊坐有
    一女子」，「（問：他們停車位置有路燈否？）有，光線很亮，且當天陪陳國
    去之小姐不是陳美秀」，「（問：你有誤認之可能否？）沒有可能，駕駛座之車
    門沒開啟過，不可能有人下車去叫人」（見上開偵查卷九十一年一月二日訊問筆
    錄，第二十七、二十八頁），復經臺灣桃園地方法院審理到庭陳稱「當初有四個
    警員在辛亥路二段一七○號前一起執行酒測勤務，由兩位同仁在測試，另外二位
    在前方五十公尺處埋伏，見有車輛見到酒測警員路邊停車時，埋伏警員即上前盤
    查停在靠路邊的駕駛員，異議人路邊停車時，當時就是我上前盤查，我發現車內
    駕駛人就是異議人．．．」（見卷附臺灣桃園地方法院九十一年度交聲字第一七
    號九十一年三月二十六日訊問筆錄），而證人陳佩鳴與異議人既素未謀識，衡情
    自無任意誣陷之必要，再參酌異議人於偵查中警訊時即已自承係其駕駛系爭車輛
    ，並稱其是從（臺北市○○○○路福華飯店出發，要返回林口住家，大概是一點
    出發等語（見上開所調取偵查卷第五頁背面），足見當時駕車之人顯係異議人，
    行經上址因發覺前方有警方設點攔檢酒測，見狀即在路邊停車以圖規避攔檢酒測
    ，但仍為在酒測點前方埋伏之警員陳佩鳴懷疑可疑而上前盤查，因而查悉其酒後
    駕車，是異議人嗣後翻稱伊當時係在後座休息等候家人，當時係由吳陳美秀駕車
    云云，顯係事後畏罰之詞，而證人吳陳美秀於上開偵查案件證稱當時確係其駕車
    云云，既與證人陳佩鳴所供不符，顯非實在，應均係卸責、迴護之詞，自不足採
    。是異議人駕駛汽車酒精濃度超過規定標準之事實已堪認定。從而原處分機關據
    以援引首揭規定，裁處罰鍰新臺幣四萬九千五百元並吊扣駕駛執照一年，依法並
    無不當，本件異議為無理由，應予駁回。
據上論斷，應依道路交通案件處理辦法第十九條，裁定如主文。
中      華      民      國      九十一      年      十一    月    六    日
                              臺灣板橋地方法院交通法庭
                                      法  官  朱 耀 平
右正本證明與原本無異
如不服本裁定應於送達後五日內向本院提出抗告狀
                                      書記官  黃 炎 煌
中      華      民      國      九十一      年      十一    月    六    日
